Config:
  hfst:
    Gen: ../../../src/generator-gt-norm.hfst
    Morph: ../../../src/analyser-gt-norm.hfst
  xerox:
    Gen: ../../../src/generator-gt-norm.xfst
    Morph: ../../../src/analyser-gt-norm.xfst
    App: lookup

Tests:

# todo:
# Proofread the gold standard (below)
# Then: run analyser, then correct. 


  Noun - ääˊrešm e-stem likasnko: # Noun - full paradigm
     ääˊrešm+N+Sg+Nom: ääˊrešm
     ääˊrešm+N+Sg+Gen: ääˊrešm
     ääˊrešm+N+Sg+Acc: ääˊrešm
     ääˊrešm+N+Sg+Ill: äˊršma
     ääˊrešm+N+Sg+Loc: äˊršmest
     ääˊrešm+N+Sg+Com: äˊršmin
     ääˊrešm+N+Ess: äˊršmen
     ääˊrešm+N+Par: äˊršmed
     ääˊrešm+N+Sg+Abe: ääˊrešmtää
     ääˊrešm+N+Pl+Nom: ääˊrešm
     ääˊrešm+N+Pl+Gen: äˊršmi
     ääˊrešm+N+Pl+Acc: äˊršmid
     ääˊrešm+N+Pl+Ill: äˊršmid
     ääˊrešm+N+Pl+Loc: äˊršmin
     ääˊrešm+N+Pl+Com: äˊršmivuiˊm
     ääˊrešm+N+Pl+Abe: äˊršmitää
